# 马希好

男 33 岁(1987 年 3 月) 10 年以上 工作经验 本科

现居住地: 山东 济南| 户口: 山东-德州 |

手机: 18954101330

E-mail: 236211994@qq.com

## 求职意向

期望工作地区: 济南

期望月薪: 20000-30000 元/月

期望工作性质: 全职

期望从事职业: 技术总监、架构师

期望从事行业: 计算机软件,通信/网络设备,云计算/大数据

## 自我评价

具备较强的项目管控能力和团队管理能力 具备较强的业务沟通能力 具备一定的产品设计能力 具有大型项目的项目管理经验,具有大型项目上线后的实施维护项目管理经验 具备丰富的开发经验 熟悉电力、多媒体播控、金融、工业互联网、云计算等行业需求 具备各开源框架、网络、数据库等性能优化经验,具备高并发、大数据量读写的性能优化经验 使用 java、python、groovy、nodejs 等语言;善于使用多种中间件产品搭建快速开发框架; 熟悉并使用单例、工厂、工厂方法、修饰等设计模式; 大型项目的架构经验

## 工作经历

### 2016.10-至今 济南巨马软件技术有限公司/山东大学电动汽车研究院

## 研发中心总监| 20000 元/月

计算机软件

工作描述: 1、制订并组织实施技术系统工作目标和工作计划。 2、组织制订并实施技术系统规章制度和实施细则。 3、组

织不合格品的审理工作。 4、组织技术、产品开发与创新。 5、负责项目的架构搭建、技术选型、技术预研等工作 6、负责核心代码的编程工作 7、负责代码审核、性能调优等工作 8、制定执行公司的技术发展战略目标,

2012.10-2016.10 浪潮集团

项目经理| 13000 元/月

计算机软件

工作描述: 1、贯彻执行包括项目管理制度在内的公司各项规章制度。 2、合理调度资源,控制项目成本,实现项目经营管

理目标。 3、负责编制项目实施计划,协调资源并按计划推进项目实施工作,按时按质交付实施成果。 4、负责与项目相关事项的跨部门及外部协调与处理。 5、负责架构搭建工作 6、负责技术选型、数据库设计、技术

预研等工作 7、负责核心代码的编程。 8、负责代码审核、性能调优等工作

2009.07-2012.10 山东中创软件商用中间件股份有限公司

软件工程师| 6000 元/月

计算机软件

工作描述: 1、根据部门的相关制度及流程,开发业务需求; 2、负责对公司产品进行代码设计与审核、测试、联试等相关

工作; 3、负责提供项目技术支持; 4、负责按时、保质完成相关项目开发工作。 5、负责核心代码的编程工

作

# 项目经历

#### 2020.03-至今红外移动测温防疫车

项目描述: 主要实现移动测温功能。将双仓云台(包含可见光摄像头、红外摄像头)安装在电动汽车的车顶。实现移动测温、

面部测温、人形体测温、移动物体测温等功能。 首先使用可见光摄像头获取视频流,对视频流使用 opencv 获取每一帧图像,再对图像进行人脸检测、人体检测、活体检测等算法。识别目标物体的坐标范围,然后把坐标传递给红外摄像头进行给定范围内的测温。获取坐标范围内的最高温度。 项目还包含统计分析、历史记录、云台控制等功能。

#### 2019.05-至今 tensorflow+VGG16 卷积神经网络实现图像识别、模式识别

项目描述:

使用 tensorflow+vgg16 实现对图谱的识别、电表读数识别。使用 python 语言编写。java 调用 python。使用阿里云的 paddlepaddle 实现 vgg16 的搭建。管理后台使用 java 语言。识别算法使用 python 语言。 本人带领公司研发人员学习研究 tensorflow 和 paddlepaddle。并根据需求完成项目功能。

#### 2018.12-至今 Tbox+电动汽车租赁软件平台

项目描述:

电车租赁软件平台包含对功能电车(物流电车、消防电车、清洁电车)、乘用电车的监控、告警、工单、维修、租赁、运营等功能。总体框架使用 springcloud+springboot+vue。通信使用 netty+mq。客户端包含公众号和小程序,实现用户搜索附近车辆、扫码开车、刷卡开车、熄火换车、自助充电。使用 k8s 做集群。使用 devops 作为管理部署工具。 tbox 负责接收电动汽车的 CAN 信息,包括行驶里程、电量、电压、电流、位置、状态、充电信息等信息,对车辆进行监控。

#### 2017.06-至今电力设备监控系统、运维系统

项目描述:

包含电力调度系统、电力设备监控系统(避雷器、汇控柜、开关柜、逆变器、电表、换流变等电力设备)。光伏电厂的监控运维平台等本人负责技术选型、netty+mg的框架搭建、日志框架的搭建、通信系统的代码编写

#### 2016.11-2017.06 充电桩综合管理平台及相关产品

项目描述:

充电桩综合管理平台及相关产品,整体采用 ssm 框架。包含对充电桩的通信、监控、运维管理。通信采用 netty+activemq+modebus 协议。运维平台包含管理后台、运营人员分平台、用户端 app、公众号、小程序等部分组成。管理后台包括电站管理、电桩管理、运营商管理、用户管理、预约管理、计费管理、告警管理、工单管理、维修管理等。用户端包括预约、充电、附近电桩等用户功能。 本人职责: 1.负责项目计划、里程碑规划、项目管理等工作。 2.负责技术架构搭建、数据库设计、前后台交互设计等工作。 3.负责项目技术选择、技术评审、预研、代码审核等工作。 4.负责系统线上稳定性调优、性能调优、并发调优、数据库调优等工作。

#### 2014.09-2016.10 网络广告机控制端、屏幕播放端相关产品

项目描述:

网络广告机实现多终端(安卓、ios、windows、mac)对广告的编排、上传、监控、控制等。广告编排即提供一个编辑广告的平台,用户可以将多个素材(包括视频、音频、图片、文字、网页、直播等)编辑成一整个广告节目。广告上传是编排完节目后排队上传到多个屏幕端并制定播放计划。监控是可分组监控各广告机的播放内容并报警。控制即随时控制单个或多个广告机的播放内容等。 项目职责: 1.负责项目计划、里程碑规划、项目管理等工作。 2.负责技术架构搭建、数据库设计、前后台交互设计等工作。 3.负责项目技术选择、技术评审、预研、代码审核等工作。 4.负责系统线上稳定性调优、性能调优、并发调优、数据库调优等工作。

#### 2013.12-2014.10 云服务综合管理平台

项目描述:

中标麒麟云服务综合管理平台是对中标麒麟云虚拟化各系统进行统一的管理平台。包含虚拟化、HA、监控三部分构成。虚拟化包含对虚拟主机、虚拟机、存储、网络、模版、数据域的管理及维护。HA 包含对高可用节点、不同类型的资源及心跳线等的管理。监控包含对虚拟化中各节点进行一些列性能监控和告警服务 项目职责: 1.本人担任项目经理,主要负责任务分派、代码审核、节点管理、需求管理等 2.负责项目计划、里程碑规划、项目管理等工作。 3.负责技术架构搭建、数据库设计、前后台交互设计等工作。 4.负责项目技术选择、技术评审、预研、代码审核等工作。 5.负责系统线上稳定性调优、性能调优、并发调优、数据库调优等工作。

### 2012.10-2013.12 福建 IPTV 多媒体播控平台

项目描述:

福建 IPTV 多媒体播控平台是根据中央 CNTV 播控平台的子平台,分为内容管理、EPG 管理、产品管理、业务管理、用户管理、运营商管理、合作伙伴管理、系统管理八大模块,本人担任内容管理、EPG 管理的模块组长。内容管理包括内容引入(1.通过 SOAP+XML 接受 CNTV 下发节目、通过 ws 下发给 OTT 终端 AZUKI 和 IPTV 终端机顶盒等 2.CPSP 操作人员自维护)、多级审核(使用 jbpm 开源工作流定制流程)、多媒体解析、转码、上下线、发布等。EPG 管理包括 EPG SERVER 管理、内容组织、定价、发布等项目职责: 1.负责核心代码的编写工作 5.负责系统线上稳定性调优、性能调优、并发调优、数据库调优等工作。

#### 2010.06-2012.10IDEBSCP 构件化开发平台

项目描述:

基于 osgiR4 开发标准的开发平台,主要包括运行时、管理工具、构件仓库、开发工具四部分组成。构件化开发工具(IDEBSCP Studio)主要包括构件设计工具、构件创建向导、构件编辑器、构件发布、调试、运行、部署、配置运行时、工程属性、首选项、运行时试图、构件开发透视图、产品化等等。 项目职责:本人 负责从需求

分析、原型设计、概要设计、详细设计、研发等工作。eclipse jdt+rcp+groovy+ wedding 技术。data+provider+opration+view 模型设计,参考并修改了 maven、eclipse pde、eclipse wtp、bnd tools 等插件

### 2009.10-2010.05uniwin 构件化开发工具

项目描述:

一个 eclipse 插件产品,主要包含 ui 构件生成工具(根据 html 生成 zul 或 jsp 页面,包括表单、布局、样式等,并生成控制类)、业务构件生成工具(根据 pdm 文件或数据库生成 ui 层、控制层、业务逻辑层、model 层、日志文件、spring 配置文件、web.xml、权限文件、国际化等)、生成 composite 文件(发布成 ws 及声明式 ws)三部分。采用 eclipse 扩展机制、mvc 模式,java+groovy 语言,可以完成软件开发基础的代码生成工作 项目职责: 负责编写 eclipse plugin 插件开发

# 教育经历

2006.09 - 2010.06 山东轻工业学院 信息与计算科学 本科

# 语言能力

英语: 读写能力 熟练 | 听说能力 熟练